【裁判字號】    97,裁,178
【裁判日期】    970110
【裁判案由】    遺產稅
【裁判全文】
最  高  行  政  法  院  裁  定
                                     97年度裁字第00178號
上  訴  人  甲○○
            乙○○
            丙○○○
共      同
訴訟代理人  蘇吉雄律師
            陳雅娟律師
被 上訴 人  財政部高雄市國稅局
代  表  人  楊文哉
上列當事人間遺產稅事件，上訴人對於中華民國96年6月12日高
雄高等行政法院96年度訴字第132號判決，提起上訴，本院裁定
如下：
    主  文
上訴駁回。
上訴審訴訟費用由上訴人負擔。
    理  由
一、按對於高等行政法院判決之上訴，非以其違背法令為理由，
    不得為之，行政訴訟法第242條定有明文。依同法第243條第
    1項規定，判決不適用法規或適用不當者，為違背法令；而
    判決有同條第2項所列各款情形之一者，為當然違背法令。
    是當事人對於高等行政法院判決上訴，如依行政訴訟法第
    243條第1項規定，以高等行政法院判決有不適用法規或適用
    不當為理由時，其上訴狀或理由書應有具體之指摘，並揭示
    該法規之條項或其內容；若係成文法以外之法則，應揭示該
    法則之旨趣；倘為司法院解釋或本院之判例，則應揭示該判
    解之字號或其內容。如以行政訴訟法第243條第2項所列各款
    情形為理由時，其上訴狀或理由書，應揭示合於該條項各款
    之事實。上訴狀或理由書如未依此項方法表明，或其所表明
    者與上開法條規定不合時，即難認為已對高等行政法院判決
    之違背法令有具體之指摘，其上訴自難認為合法。
二、本件上訴人對於高等行政法院判決上訴，係以：遺產及贈與
    稅法第17條第1項第8款對於被繼承人生前未償債務之認定並
    無區分為主債務人或連帶保證人而有不同之規定。將被繼承
    人生前未償而有確切證明之債務，得自遺產總額中扣除，既
    為法律明文所規定，自不能另行解釋，將連帶保證債務排除
    於外，而謂連帶保證人之繼承人不能將連帶保證人為主債務
    人所負擔之債務自遺產總額中扣除，否則遺產及贈與稅法第
    17條規定形同具文，原判決即有違反民法第272條第1項、第
    273條第1項、第873條第1項、遺產及贈與稅法第1條、第17
    條第1項第8款之規定及平等原則，而有判決不適用法規之違
    法等語，為其理由。本院經查原判決駁回上訴人在原審之起
    訴，業就相關爭點詳為審酌並於理由內詳為說明，並敘明不
    可採之理由，要無不合。上訴人所陳上述理由，無非係就原
    審取捨證據、認定事實之職權行使，指摘其為不當，並就原
    審已論斷者，泛言其論斷違誤，而未具體表明合於不適用法
    規、適用法規不當、或行政訴訟法第243條第2項所列各款之
    情形，難認對該判決之如何違背法令已有具體之指摘。依首
    揭說明，應認其上訴為不合法。
三、據上論結，本件上訴為不合法，依行政訴訟法第249條第1項
    前段、第104條、民事訴訟法第95條、第78條、第85條第1項
    前段，裁定如主文。
中    華    民    國    97    年    1     月    10    日
                    最高行政法院第二庭
                        審判長法官  高  啟  燦
                              法官  林  茂  權
                              法官  黃  合  文
                              法官  廖  宏  明
                              法官  楊  惠  欽
以  上  正  本  證  明  與  原  本  無  異
中    華    民    國    97    年    1     月    11    日
                              書記官  邱  彰  德


司法院資訊處製作；財團法人民間司法改革基金會備份。
